【裁判字號】    99,審易,666
【裁判日期】    990430
【裁判案由】    竊盜
【裁判全文】
臺灣士林地方法院刑事判決             99年度審易字第666號
公  訴  人  臺灣士林地方法院檢察署檢察官
被      告  甲○○
上列被告因竊盜案件，經檢察官提起公訴（99年度偵字第3881號
），被告於準備程序中就被訴事實為有罪之陳述，本院裁定改依
簡式審判程序審理，並判決如下：
    主  文
甲○○攜帶兇器竊盜，累犯，處有期徒刑壹拾月。
    事實及理由
一、本件犯罪事實及證據，除引用檢察官起訴書所載（如附件起
    訴書）外，另更正並補充：(一)犯罪事實部分：甲○○前有多
    次竊盜前科，其中曾於民國94年間，因竊盜案件，經臺灣板
    橋地方法院以95年度簡字第357 號判決處有期徒刑4 月確定
    ，於96年2 月1 日易科罰金執行完畢（構成累犯）。復於98
    年間，因3 次竊盜犯行，先後經臺灣板橋地方法院以98年度
    簡字第4547號、98年度易字第1426號判決處有期徒刑6 月、
    6 月確定；經臺灣臺北地方法院以98年度易字第1715號判決
    處有期徒刑7 月確定，上開3 案件嗣經臺灣臺北地方法院以
    98年度聲字第3144號裁定應執行刑為有期徒刑1 年5 月確定
    （現正執行中）。又起訴書犯罪事實欄一倒數第2 行所載「
    上衣外套2 件」應更正為「上衣外套1 件」。(二)被告甲○○
    於本院準備程序期日及審理時之自白核與起訴書所載之證據
    相符，足見被告上開任意性自白與事實相符，本件事證明確
    ，被告犯行洵堪認定，應依法論科。
二、按刑法第321 條第1 項第3 款之攜帶兇器竊盜罪，係以行為
    人攜帶兇器竊盜為其加重條件，此所謂兇器，其種類並無限
    制，凡客觀上足對人之生命、身體、安全構成威脅，具有危
    險性之兇器均屬之，且祇須行竊時攜帶此種具有危險性之兇
    器為已足，並不以攜帶之初有行兇之意圖為必要（最高法院
    79年度臺上字第5253號判例參照）。查被告甲○○為本件竊
    盜犯行時所持之鐵條1 支，長度約12公分，為建築用之金屬
    鐵製材質，質地堅硬，可供敲毀汽車車窗玻璃使用，業據被
    告於本院審理中供承明確，且有被告於檢察官偵查中當庭繪
    製之鐵條圖樣1 紙附卷可參，堪認在客觀上足以對人之生命
    、身體、安全構成威脅，具有相當之危險性，自屬兇器。核
    被告所為，係犯刑法第321 條第1 項第3 款之攜帶兇器竊盜
    罪。又被告有上述所載前科執行情形，此有臺灣高等法院被
    告前案紀錄表1 份在卷可佐，其於前案有期徒刑執行完畢後
    ，5 年以內故意再犯本件有期徒刑以上之罪，為累犯，應依
    法加重其刑。爰審酌被告曾有多次竊盜犯行，均經法院判決
    罪刑確定，猶不思悔改，竟冀望不勞而獲，再次竊取他人財
    物，惟其犯後已坦承犯行，態度尚稱良好，所竊部分財物業
    經被害人領回，及其犯罪之動機、目的、手段、智識程度、
    家庭經濟狀況等一切情狀，量處如主文所示之刑，以示懲儆
    。公訴人雖於本案求處被告有期徒刑1 年，併請依竊盜犯贓
    物犯保安處分條例第3 條第1 項之規定，諭知於刑之執行前
    令入勞動處所強制工作。惟查，被告於本院審理中辯稱：案
    發當日，伊從三重走路上忠孝橋走到臺北下橋，因前幾天才
    被追債，也有被人打，要伊還錢，可是伊經濟很差，看到車
    子就好像有東西，臨時起意，就去行竊等語；再參之卷附臺
    灣高等法院被告前案紀錄表所示，被告曾因竊盜案件，為法
    院判決有罪確定，於96年2 月1 日易科罰金執行完畢，經過
    2 年，至98年間始有多次竊盜犯行，而法院最重之判決為有
    期徒刑7 月，是被告所辯尚堪採信，難認其有犯罪之習慣，
    而公訴人上開請求自難准許。至被告行竊所用之鐵條1 支並
    未扣案，且被告在本院審理時復供承業已丟棄，衡情應已滅
    失，為免將來執行困難，故不予宣告沒收，附此敘明。
據上論斷，應依刑事訴訟法第273 條之1 第1 項、第299 條第1
項前段、第310 條之2 、第454 條，刑法第321 條第1 項第3 款
，判決如主文。
本案經檢察官彭康凡到庭執行職務。
中    華    民    國    99    年    4     月    30    日
                  刑事第一庭法  官  雷雯華
以上正本證明與原本無異。
如不服本判決應於收受判決後10日內向本院提出上訴書狀，並應
應敘述具體理由。其未敘述上訴理由者，應於上訴期間屆滿後20
日內向本院補提理由書(均須按他造當事人之人數附繕本)「切勿
逕送上級法院」。
                            書記官  陳麗津
中    華    民    國    99    年    4     月    30    日
附錄本判決論罪科刑法條依據：
刑法第321 條第1 項
犯竊盜罪而有左列情形之一者，處6 月以上、5 年以下有期徒刑
：
一、於夜間侵入住宅或有人居住之建築物、船艦或隱匿其內而犯
    之者。
二、毀越門扇、牆垣或其他安全設備而犯之者。
三、攜帶兇器而犯之者。
四、結夥三人以上而犯之者。
五、乘火災、水災或其他災害之際而犯之者。
六、在車站或埠頭而犯之者。

司法院資訊處製作；財團法人民間司法改革基金會備份。
